【裁判字號】    89,上易,1427
【裁判日期】    890907
【裁判案由】    詐欺
【裁判全文】
臺灣高等法院臺南分院刑事判決         八十九年度上易字第一四二七號 Ｃ
      上  訴  人
      即  被  告  甲  ○  ○
右上訴人因詐欺案件，不服臺灣臺南地方法院八十九年度易字第一○一五號中華民國
八十九年五月十一日第一審判決（起訴案號：臺灣臺南地方法院檢察署八十九年度偵
字第一○二八號），提起上訴，本院判決如左：
      主      文
上訴駁回。
      事      實
一、甲○○原任職於指壓店，意圖為自己不法之所有，於八十八年十二月七日向其熟
    識顧客乙○○佯稱其急需償還之前向指壓店所借貸之款項及其父之賭債，而欲向
    乙○○借款新台幣（下同）一百四十四萬五千元，致使乙○○信以為真，乃陷於
    錯誤而在台南市○○路甲○○居住處，如數交付上揭款項予甲○○，甲○○並分
    別簽發借據及本票各一紙交予乙○○作為借款憑証俾取信乙○○。詎甲○○取得
    上開款項後，旋即離開該指壓店，並避不見面，經乙○○四處查訪得知甲○○並
    未將上開款項償債，且不知去向，始知受騙。
二、案經乙○○訴由臺灣臺南地方法院檢察署檢察官偵查起訴。
      理      由
一、訊之上訴人即被告甲○○對其於右揭時地向告訴人取得一百四十四萬五千元，迄
    今未還，亦未向其任職之指壓店借款及清償其父賭債等情供承不諱，惟否認其有
    何詐欺犯行，辯稱：借錢之後，因為伊要去台北找工作，所以離開指壓店，沒有
    避不見面，伊沒有說不還告訴人的錢云云。
二、經查，前揭事實業據告訴人乙○○指訴綦詳，並經證人莊沛洲於偵查中證稱：伊
    和告訴人去台新銀行領一百四十四萬五千元後，就一同到被告處，伊有看到告訴
    人當場交錢給被告，被告也是當場寫借據和本票給告訴人等語甚明，並有借據及
    本票各一紙在卷足稽，復為被告所不否認確實獲告訴人交付上揭款項，且本票及
    借據均為其親簽等情無訛。又被告並未向其所任職之指壓店借貸款項及其父有欠
    賭債情形，亦為被告所自承在卷，衡情一百四十四萬五千元尚非小數目，又係告
    訴人向銀行所借貸而得，則若非被告佯以上揭理由向其借貸，被告又豈有將上開
    款項任意交予被告？且參以被告取得上揭款項後，旋即自工作處所離職，且逃匿
    無蹤，迄今均未償還分文等情，業據告訴人指述甚明，被告又坦承所取得之上開
    款項業已自行花用殆盡，足認被告於借貸之初即不欲歸還而有不法所有之詐騙犯
    意，至為顯然。被告所辯顯為飾之詞，不足採信。本件事證明確，被告犯行洵堪
    認定。
二、被告甲○○意圖為自己不法之所有，以詐術使人將本人之物交付，核其所為，係
    犯刑法第三百三十九條第一項之詐欺取財罪。原審依上開法條及罰金罰鍰提高標
    準條例第一條前段，並審酌被告犯罪之動機、目的、手段、所造成危害、所詐得
    之款項數額，迄今並未清償，亦未與告訴人達成民事上和解等一切情狀，量處被
    告有期徒刑一年，認事用法及量刑均無不當。被告上訴意旨仍執陳詞否認其有詐
    欺之犯行而指摘原判決不當，為無理由，應予駁回。
據上論結，應依刑事訴訟法第三百六十八條，判決如主文。
本案經檢察官李傳來到庭執行職務。
中    華    民    國      八十九      年      九      月      七        日
                                  臺灣高等法院臺南分院刑事第三庭
                                      審判長法官  黃    聰    明
                                            法官  楊    省    三
                                            法官  黃    三    哲
右正本證明與原本無異。
不得上訴。
                                      法院書記官  陳    淑    貞
中    華    民    國      八十九      年      九      月     八         日
附錄本案論罪科刑適用之法條：
刑法第三百三十九條第一項：意圖為自己或第三人不法之所有，以詐術使人將本人或
                          第三人之物交付者，處五年以下有期徒刑、拘役或科或
                          併科一千元以下罰金。


司法院資訊處製作；財團法人民間司法改革基金會備份。
